Yamls/Pron-nemymda_gt-norm.yaml
    мымдакӧ+Pron+Indef+Sg+Nom+PxSg1: мымдаӧкӧ
    мымдакӧ+Pron+Indef+Sg+Acc+PxSg1: мымдаӧскӧ
    мымдакӧ+Pron+Indef+Sg+Gen+PxSg1: мымдаӧлӧнкӧ
    мымдакӧ+Pron+Indef+Sg+Abl+PxSg1: мымдаӧліськӧ
    мымдакӧ+Pron+Indef+Sg+Dat+PxSg1: мымдаӧлӧкӧ
    мымдакӧ+Pron+Indef+Sg+Ins+PxSg1: мымданамкӧ 
    мымдакӧ+Pron+Indef+Sg+Com+PxSg1: мымдаӧкӧткӧ
    мымдакӧ+Pron+Indef+Sg+Car+PxSg1: [мымдаӧкӧтӧг, мымдакӧтӧгьям, мымдатӧгьямкӧ] 
    мымдакӧ+Pron+Indef+Sg+Cns+PxSg1: [мымдаӧкӧла, мымдаӧлакӧ]
    мымдакӧ+Pron+Indef+Sg+Cmpr+PxSg1: [мымдаӧкӧся, мымдаӧсякӧ]
    мымдакӧ+Pron+Indef+Sg+Ine+PxSg1: мымдаамкӧ
    мымдакӧ+Pron+Indef+Sg+Ela+PxSg1: мымдасимкӧ
    мымдакӧ+Pron+Indef+Sg+Ill+PxSg1: мымдаамкӧ
    мымдакӧ+Pron+Indef+Sg+Apr+PxSg1: [мымдаӧкӧлань, мымдаӧланькӧ, мымдакӧланям, мымдаланямкӧ]
    мымдакӧ+Pron+Indef+Sg+Egr+PxSg1: [мымдаӧкӧсянь, мымдаӧсянькӧ, мымдакӧсяням, мымдасянямкӧ]
    мымдакӧ+Pron+Indef+Sg+Prl+PxSg1: [мымдаӧттямкӧ, мымдаӧттимкӧ]
    мымдакӧ+Pron+Indef+Sg+TerI+PxSg1: [мымдаӧдззамкӧ, мымдаӧдззимкӧ]
    мымдакӧ+Pron+Indef+Sg+TerII+PxSg1: [мымдаӧкӧви, мымдаӧвикӧ]
    мымдакӧ+Pron+Indef+Sg+AprIne+PxSg1: [мымдакӧланям, мымдаланямкӧ, мымдаӧкӧланьын, мымдаӧланьынкӧ]
    мымдакӧ+Pron+Indef+Sg+AprEla+PxSg1: [мымдакӧланьсим, мымдаланьсимкӧ, мымдаӧкӧланись, мымдаӧланиськӧ]
    мымдакӧ+Pron+Indef+Sg+AprIll+PxSg1: [мымдакӧланям, мымдаланямкӧ, мымдаӧкӧланьӧ, мымдаӧланьӧкӧ]
    мымдакӧ+Pron+Indef+Sg+AprEgr+PxSg1: [мымдакӧланьсяням, мымдаланьсянямкӧ, мымдаӧкӧланьсянь, мымдаӧланьсянькӧ] 
    мымдакӧ+Pron+Indef+Sg+AprPrl+PxSg1: [мымдакӧланьӧттям, мымдакӧланьӧттим, мымдаланьӧттямкӧ, мымдаланьӧттимкӧ, мымдаӧкӧланьӧт, мымдаӧланьӧткӧ]
    мымдакӧ+Pron+Indef+Sg+AprTerI+PxSg1: [мымдакӧланьӧдззам, мымдакӧланьӧдззим, мымдаланьӧдззамкӧ, мымдаланьӧдззимкӧ, мымдаӧкӧланьӧдз, мымдаӧланьӧдзкӧ]
    мымдакӧ+Pron+Indef+Sg+AprTerII+PxSg1: [мымдаӧкӧланьви, мымдаӧланьвикӧ]


    мымдакӧ+Pron+Indef+Sg+Nom+PxSg2: мымдаыткӧ
    мымдакӧ+Pron+Indef+Sg+Acc+PxSg2: мымдатӧкӧ
    мымдакӧ+Pron+Indef+Sg+Gen+PxSg2: мымдаытлӧнкӧ
    мымдакӧ+Pron+Indef+Sg+Abl+PxSg2: мымдаытліськӧ
    мымдакӧ+Pron+Indef+Sg+Dat+PxSg2: мымдаытлӧкӧ
    мымдакӧ+Pron+Indef+Sg+Ins+PxSg2: мымданаткӧ 
    мымдакӧ+Pron+Indef+Sg+Com+PxSg2: мымдаыткӧткӧ
    мымдакӧ+Pron+Indef+Sg+Car+PxSg2: [мымдаыткӧтӧг, мымдакӧтӧгьят, мымдатӧгьяткӧ] 
    мымдакӧ+Pron+Indef+Sg+Cns+PxSg2: [мымдаыткӧла, мымдаытлакӧ]
    мымдакӧ+Pron+Indef+Sg+Cmpr+PxSg2: [мымдаыткӧся, мымдаытсякӧ]
    мымдакӧ+Pron+Indef+Sg+Ine+PxSg2: мымдааткӧ
    мымдакӧ+Pron+Indef+Sg+Ela+PxSg2: мымдаситкӧ
    мымдакӧ+Pron+Indef+Sg+Ill+PxSg2: мымдааткӧ
    мымдакӧ+Pron+Indef+Sg+Apr+PxSg2: [мымдаыткӧлань, мымдаытланькӧ, мымдакӧланят, мымдаланяткӧ]
    мымдакӧ+Pron+Indef+Sg+Egr+PxSg2: [мымдаыткӧсянь, мымдаытсянькӧ, мымдакӧсянят, мымдасяняткӧ]
    мымдакӧ+Pron+Indef+Sg+Prl+PxSg2: [мымдаӧттяткӧ, мымдаӧттиткӧ]
    мымдакӧ+Pron+Indef+Sg+TerI+PxSg2: [мымдаӧдззаткӧ, мымдаӧдззиткӧ]
    мымдакӧ+Pron+Indef+Sg+TerII+PxSg2: [мымдаыткӧви, мымдаытвикӧ]
    мымдакӧ+Pron+Indef+Sg+AprIne+PxSg2: [мымдакӧланят, мымдаланяткӧ, мымдаыткӧланьын, мымдаытланьынкӧ]
    мымдакӧ+Pron+Indef+Sg+AprEla+PxSg2: [мымдакӧланьсит, мымдаланьситкӧ, мымдаыткӧланись, мымдаытланиськӧ]
    мымдакӧ+Pron+Indef+Sg+AprIll+PxSg2: [мымдакӧланят, мымдаланяткӧ, мымдаыткӧланьӧ, мымдаытланьӧкӧ]
    мымдакӧ+Pron+Indef+Sg+AprEgr+PxSg2: [мымдакӧланьсянят, мымдаланьсяняткӧ, мымдаыткӧланьсянь, мымдаытланьсянькӧ] 
    мымдакӧ+Pron+Indef+Sg+AprPrl+PxSg2: [мымдакӧланьӧттят, мымдакӧланьӧттит, мымдаланьӧттяткӧ, мымдаланьӧттиткӧ, мымдаыткӧланьӧт, мымдаытланьӧткӧ]
    мымдакӧ+Pron+Indef+Sg+AprTerI+PxSg2: [мымдакӧланьӧдззат, мымдакӧланьӧдззит, мымдаланьӧдззаткӧ, мымдаланьӧдззиткӧ, мымдаыткӧланьӧдз, мымдаытланьӧдзкӧ]
    мымдакӧ+Pron+Indef+Sg+AprTerII+PxSg2: [мымдаыткӧланьви, мымдаытланьвикӧ]


    мымдакӧ+Pron+Indef+Sg+Nom+PxSg3: мымдаыскӧ
    мымдакӧ+Pron+Indef+Sg+Acc+PxSg3: мымдасӧкӧ
    мымдакӧ+Pron+Indef+Sg+Gen+PxSg3: мымдаыслӧнкӧ
    мымдакӧ+Pron+Indef+Sg+Abl+PxSg3: мымдаысліськӧ
    мымдакӧ+Pron+Indef+Sg+Dat+PxSg3: мымдаыслӧкӧ
    мымдакӧ+Pron+Indef+Sg+Ins+PxSg3: мымданаскӧ 
    мымдакӧ+Pron+Indef+Sg+Com+PxSg3: мымдаыскӧткӧ
    мымдакӧ+Pron+Indef+Sg+Car+PxSg3: [мымдаыскӧтӧг, мымдакӧтӧгьяс, мымдатӧгьяскӧ] 
    мымдакӧ+Pron+Indef+Sg+Cns+PxSg3: [мымдаыскӧла, мымдаыслакӧ]
    мымдакӧ+Pron+Indef+Sg+Cmpr+PxSg3: [мымдаыскӧся, мымдаыссякӧ]
    мымдакӧ+Pron+Indef+Sg+Ine+PxSg3: мымдааскӧ
    мымдакӧ+Pron+Indef+Sg+Ela+PxSg3: мымдасискӧ
    мымдакӧ+Pron+Indef+Sg+Ill+PxSg3: мымдааскӧ
    мымдакӧ+Pron+Indef+Sg+Apr+PxSg3: [мымдаыскӧлань, мымдаысланькӧ, мымдакӧланяс, мымдаланяскӧ]
    мымдакӧ+Pron+Indef+Sg+Egr+PxSg3: [мымдаыскӧсянь, мымдаыссянькӧ, мымдакӧсяняс, мымдасяняскӧ]
    мымдакӧ+Pron+Indef+Sg+Prl+PxSg3: [мымдаӧттяскӧ, мымдаӧттискӧ]
    мымдакӧ+Pron+Indef+Sg+TerI+PxSg3: [мымдаӧдззаскӧ, мымдаӧдззискӧ]
    мымдакӧ+Pron+Indef+Sg+TerII+PxSg3: [мымдаыскӧви, мымдаысвикӧ]
    мымдакӧ+Pron+Indef+Sg+AprIne+PxSg3: [мымдакӧланяс, мымдаланяскӧ, мымдаыскӧланьын, мымдаысланьынкӧ]
    мымдакӧ+Pron+Indef+Sg+AprEla+PxSg3: [мымдакӧланьсис, мымдаланьсискӧ, мымдаыскӧланись, мымдаысланиськӧ]
    мымдакӧ+Pron+Indef+Sg+AprIll+PxSg3: [мымдакӧланяс, мымдаланяскӧ, мымдаыскӧланьӧ, мымдаысланьӧкӧ]
    мымдакӧ+Pron+Indef+Sg+AprEgr+PxSg3: [мымдакӧланьсяняс, мымдаланьсяняскӧ, мымдаыскӧланьсянь, мымдаысланьсянькӧ] 
    мымдакӧ+Pron+Indef+Sg+AprPrl+PxSg3: [мымдакӧланьӧттяс, мымдакӧланьӧттис, мымдаланьӧттяскӧ, мымдаланьӧттискӧ, мымдаыскӧланьӧт, мымдаысланьӧткӧ]
    мымдакӧ+Pron+Indef+Sg+AprTerI+PxSg3: [мымдакӧланьӧдззас, мымдакӧланьӧдззис, мымдаланьӧдззаскӧ, мымдаланьӧдззискӧ, мымдаыскӧланьӧдз, мымдаысланьӧдзкӧ]
    мымдакӧ+Pron+Indef+Sg+AprTerII+PxSg3: [мымдаыскӧланьви, мымдаысланьвикӧ]


    мымдакӧ+Pron+Indef+Sg+Nom+PxPl1: мымданымкӧ
    мымдакӧ+Pron+Indef+Sg+Acc+PxPl1: мымданымӧскӧ
    мымдакӧ+Pron+Indef+Sg+Gen+PxPl1: мымданымлӧнкӧ
    мымдакӧ+Pron+Indef+Sg+Abl+PxPl1: мымданымліськӧ
    мымдакӧ+Pron+Indef+Sg+Dat+PxPl1: мымданымлӧкӧ
    мымдакӧ+Pron+Indef+Sg+Ins+PxPl1: мымдананымкӧ 
    мымдакӧ+Pron+Indef+Sg+Com+PxPl1: мымданымкӧткӧ
    мымдакӧ+Pron+Indef+Sg+Car+PxPl1: [мымданымкӧтӧг, мымдакӧтӧгьяным, мымдатӧгьянымкӧ] 
    мымдакӧ+Pron+Indef+Sg+Cns+PxPl1: [мымданымкӧла, мымданымлакӧ]
    мымдакӧ+Pron+Indef+Sg+Cmpr+PxPl1: [мымданымкӧся, мымданымсякӧ]
    мымдакӧ+Pron+Indef+Sg+Ine+PxPl1: мымдаанымкӧ
    мымдакӧ+Pron+Indef+Sg+Ela+PxPl1: мымдасинымкӧ
    мымдакӧ+Pron+Indef+Sg+Ill+PxPl1: мымдаанымкӧ
    мымдакӧ+Pron+Indef+Sg+Apr+PxPl1: [мымданымкӧлань, мымданымланькӧ, мымдакӧланяным, мымдаланянымкӧ]
    мымдакӧ+Pron+Indef+Sg+Egr+PxPl1: [мымданымкӧсянь, мымданымсянькӧ, мымдакӧсяняным, мымдасянянымкӧ]
    мымдакӧ+Pron+Indef+Sg+Prl+PxPl1: [мымдаӧттянымкӧ, мымдаӧттинымкӧ]
    мымдакӧ+Pron+Indef+Sg+TerI+PxPl1: [мымдаӧдззанымкӧ, мымдаӧдззинымкӧ]
    мымдакӧ+Pron+Indef+Sg+TerII+PxPl1: [мымданымкӧви, мымданымвикӧ]
    мымдакӧ+Pron+Indef+Sg+AprIne+PxPl1: [мымдакӧланяным, мымдаланянымкӧ, мымданымкӧланьын, мымданымланьынкӧ]
    мымдакӧ+Pron+Indef+Sg+AprEla+PxPl1: [мымдакӧланьсиным, мымдаланьсинымкӧ, мымданымкӧланись, мымданымланиськӧ]
    мымдакӧ+Pron+Indef+Sg+AprIll+PxPl1: [мымдакӧланяным, мымдаланянымкӧ, мымданымкӧланьӧ, мымданымланьӧкӧ]
    мымдакӧ+Pron+Indef+Sg+AprEgr+PxPl1: [мымдакӧланьсяняным, мымдаланьсянянымкӧ, мымданымкӧланьсянь, мымданымланьсянькӧ] 
    мымдакӧ+Pron+Indef+Sg+AprPrl+PxPl1: [мымдакӧланьӧттяным, мымдакӧланьӧттиным, мымдаланьӧттянымкӧ, мымдаланьӧттинымкӧ, мымданымкӧланьӧт, мымданымланьӧткӧ]
    мымдакӧ+Pron+Indef+Sg+AprTerI+PxPl1: [мымдакӧланьӧдззаным, мымдакӧланьӧдззиным, мымдаланьӧдззанымкӧ, мымдаланьӧдззинымкӧ, мымданымкӧланьӧдз, мымданымланьӧдзкӧ]
    мымдакӧ+Pron+Indef+Sg+AprTerII+PxPl1: [мымданымкӧланьви, мымданымланьвикӧ]


    мымдакӧ+Pron+Indef+Sg+Nom+PxPl2: мымданыткӧ
    мымдакӧ+Pron+Indef+Sg+Acc+PxPl2: мымданытӧкӧ
    мымдакӧ+Pron+Indef+Sg+Gen+PxPl2: мымданытлӧнкӧ
    мымдакӧ+Pron+Indef+Sg+Abl+PxPl2: мымданытліськӧ
    мымдакӧ+Pron+Indef+Sg+Dat+PxPl2: мымданытлӧкӧ
    мымдакӧ+Pron+Indef+Sg+Ins+PxPl2: мымдананыткӧ 
    мымдакӧ+Pron+Indef+Sg+Com+PxPl2: мымданыткӧткӧ
    мымдакӧ+Pron+Indef+Sg+Car+PxPl2: [мымданыткӧтӧг, мымдакӧтӧгьяныт, мымдатӧгьяныткӧ] 
    мымдакӧ+Pron+Indef+Sg+Cns+PxPl2: [мымданыткӧла, мымданытлакӧ]
    мымдакӧ+Pron+Indef+Sg+Cmpr+PxPl2: [мымданыткӧся, мымданытсякӧ]
    мымдакӧ+Pron+Indef+Sg+Ine+PxPl2: мымдааныткӧ
    мымдакӧ+Pron+Indef+Sg+Ela+PxPl2: мымдасиныткӧ
    мымдакӧ+Pron+Indef+Sg+Ill+PxPl2: мымдааныткӧ
    мымдакӧ+Pron+Indef+Sg+Apr+PxPl2: [мымданыткӧлань, мымданытланькӧ, мымдакӧланяныт, мымдаланяныткӧ]
    мымдакӧ+Pron+Indef+Sg+Egr+PxPl2: [мымданыткӧсянь, мымданытсянькӧ, мымдакӧсяняныт, мымдасяняныткӧ]
    мымдакӧ+Pron+Indef+Sg+Prl+PxPl2: [мымдаӧттяныткӧ, мымдаӧттиныткӧ]
    мымдакӧ+Pron+Indef+Sg+TerI+PxPl2: [мымдаӧдззаныткӧ, мымдаӧдззиныткӧ]
    мымдакӧ+Pron+Indef+Sg+TerII+PxPl2: [мымданыткӧви, мымданытвикӧ]
    мымдакӧ+Pron+Indef+Sg+AprIne+PxPl2: [мымдакӧланяныт, мымдаланяныткӧ, мымданыткӧланьын, мымданытланьынкӧ]
    мымдакӧ+Pron+Indef+Sg+AprEla+PxPl2: [мымдакӧланьсиныт, мымдаланьсиныткӧ, мымданыткӧланись, мымданытланиськӧ]
    мымдакӧ+Pron+Indef+Sg+AprIll+PxPl2: [мымдакӧланяныт, мымдаланяныткӧ, мымданыткӧланьӧ, мымданытланьӧкӧ]
    мымдакӧ+Pron+Indef+Sg+AprEgr+PxPl2: [мымдакӧланьсяняныт, мымдаланьсяняныткӧ, мымданыткӧланьсянь, мымданытланьсянькӧ] 
    мымдакӧ+Pron+Indef+Sg+AprPrl+PxPl2: [мымдакӧланьӧттяныт, мымдакӧланьӧттиныт, мымдаланьӧттяныткӧ, мымдаланьӧттиныткӧ, мымданыткӧланьӧт, мымданытланьӧткӧ]
    мымдакӧ+Pron+Indef+Sg+AprTerI+PxPl2: [мымдакӧланьӧдззаныт, мымдакӧланьӧдззиныт, мымдаланьӧдззаныткӧ, мымдаланьӧдззиныткӧ, мымданыткӧланьӧдз, мымданытланьӧдзкӧ]
    мымдакӧ+Pron+Indef+Sg+AprTerII+PxPl2: [мымданыткӧланьви, мымданытланьвикӧ]


    мымдакӧ+Pron+Indef+Sg+Nom+PxPl3: мымданыскӧ
    мымдакӧ+Pron+Indef+Sg+Acc+PxPl3: мымданысӧкӧ
    мымдакӧ+Pron+Indef+Sg+Gen+PxPl3: мымданыслӧнкӧ
    мымдакӧ+Pron+Indef+Sg+Abl+PxPl3: мымданысліськӧ
    мымдакӧ+Pron+Indef+Sg+Dat+PxPl3: мымданыслӧкӧ
    мымдакӧ+Pron+Indef+Sg+Ins+PxPl3: мымдананыскӧ 
    мымдакӧ+Pron+Indef+Sg+Com+PxPl3: мымданыскӧткӧ
    мымдакӧ+Pron+Indef+Sg+Car+PxPl3: [мымданыскӧтӧг, мымдакӧтӧгьяныс, мымдатӧгьяныскӧ] 
    мымдакӧ+Pron+Indef+Sg+Cns+PxPl3: [мымданыскӧла, мымданыслакӧ]
    мымдакӧ+Pron+Indef+Sg+Cmpr+PxPl3: [мымданыскӧся, мымданыссякӧ]
    мымдакӧ+Pron+Indef+Sg+Ine+PxPl3: мымдааныскӧ
    мымдакӧ+Pron+Indef+Sg+Ela+PxPl3: мымдасиныскӧ
    мымдакӧ+Pron+Indef+Sg+Ill+PxPl3: мымдааныскӧ
    мымдакӧ+Pron+Indef+Sg+Apr+PxPl3: [мымданыскӧлань, мымданысланькӧ, мымдакӧланяныс, мымдаланяныскӧ]
    мымдакӧ+Pron+Indef+Sg+Egr+PxPl3: [мымданыскӧсянь, мымданыссянькӧ, мымдакӧсяняныс, мымдасяняныскӧ]
    мымдакӧ+Pron+Indef+Sg+Prl+PxPl3: [мымдаӧттяныскӧ, мымдаӧттиныскӧ]
    мымдакӧ+Pron+Indef+Sg+TerI+PxPl3: [мымдаӧдззаныскӧ, мымдаӧдззиныскӧ]
    мымдакӧ+Pron+Indef+Sg+TerII+PxPl3: [мымданыскӧви, мымданысвикӧ]
    мымдакӧ+Pron+Indef+Sg+AprIne+PxPl3: [мымдакӧланяныс, мымдаланяныскӧ, мымданыскӧланьын, мымданысланьынкӧ]
    мымдакӧ+Pron+Indef+Sg+AprEla+PxPl3: [мымдакӧланьсиныс, мымдаланьсиныскӧ, мымданыскӧланись, мымданысланиськӧ]
    мымдакӧ+Pron+Indef+Sg+AprIll+PxPl3: [мымдакӧланяныс, мымдаланяныскӧ, мымданыскӧланьӧ, мымданысланьӧкӧ]
    мымдакӧ+Pron+Indef+Sg+AprEgr+PxPl3: [мымдакӧланьсяняныс, мымдаланьсяняныскӧ, мымданыскӧланьсянь, мымданысланьсянькӧ] 
    мымдакӧ+Pron+Indef+Sg+AprPrl+PxPl3: [мымдакӧланьӧттяныс, мымдакӧланьӧттиныс, мымдаланьӧттяныскӧ, мымдаланьӧттиныскӧ, мымданыскӧланьӧт, мымданысланьӧткӧ]
    мымдакӧ+Pron+Indef+Sg+AprTerI+PxPl3: [мымдакӧланьӧдззаныс, мымдакӧланьӧдззиныс, мымдаланьӧдззаныскӧ, мымдаланьӧдззиныскӧ, мымданыскӧланьӧдз, мымданысланьӧдзкӧ]
    мымдакӧ+Pron+Indef+Sg+AprTerII+PxPl3: [мымданыскӧланьви, мымданысланьвикӧ]
